臺灣臺中地方法院刑事判決
111年度金訴字第573號
公  訴  人  臺灣臺中地方檢察署檢察官
被      告  謝金能



上列被告因詐欺等案件，經檢察官提起公訴（110年度偵字第307
81號），被告於本院準備程序進行中，就被訴事實為有罪之陳述
，經告知簡式審判程序之旨，並聽取當事人之意見後，本院合議
庭裁定由受命法官獨任依簡式審判程序審理，判決如下：
    主    文
謝金能共同犯刑法第三三九條之四第一項第二款之罪，處有期徒
刑壹年伍月。　　
    犯罪事實
一、謝金能於民國109年4月上旬某時點，加入真實姓名年籍不詳
    、自稱「老唐」所屬3人以上所組成，以實施詐術為手段而
    有持續性或牟利性並具結構性之詐欺犯罪組織（所涉違反組
    織犯罪條例犯行，業經下述前案判決確定），擔任轉匯手（
    俗稱「打水」、「水房」），而與所屬詐欺集團「老唐」等
    成員，共同意圖為自己或他人不法之所有，基於3人以上共
    同犯詐欺取財及一般洗錢之犯意聯絡，先由謝金能提供其申
    設之渣打國際商業銀行申辦帳號00000000000000號帳戶（下
    稱渣打帳戶）予詐欺集團使用，並由真實姓名年籍資料不詳
    之詐欺集團成員，於109年4月間，以網路匿稱「AMY」，透
    由網路交友軟體TINDER向陳彥傑邀約投資，佯稱：可投資，
    一定可以獲利等不實訊息，致陳彥傑於錯誤，於109年5月6
    日至同年月8日期間，陸續受騙匯款共計新臺幣(下同)167萬
    元(起訴書誤植為157萬元，應予更正)，至上開謝金能渣打
    帳戶後，再由謝金能自渣打帳戶轉匯至該詐欺集團所指定其
    他帳戶之方式，將匯至渣打帳戶之詐欺贓款交付予上游詐欺
    集團成員，以此方式遂行詐欺取財，並掩飾、隱匿詐欺贓款
    之去向。
二、案經陳彥傑訴由新北市政府警察局三峽分局報告臺灣新北地
    方檢察署檢察官後，陳請臺灣高等檢察署檢察長核轉臺灣臺
    中地方檢察署檢察官偵查起訴。
    理    由
一、本件被告所犯係死刑、無期徒刑或最輕本刑為三年以上有期
    徒刑或高等法院管轄第一審案件以外之罪，其於準備程序期
    日就被訴事實為有罪之陳述，經本院告知簡式審判程序之旨
    ，並聽取公訴人及被告之意見後，依刑事訴訟法第273條之1
    第1項規定，裁定由受命法官獨任進行簡式審判程序，且依
    同法第273條之2規定，不適用傳聞法則有關限制證據能力之
    相關規定，合先敘明。
二、上揭犯罪事實，業據被告謝金能於本院準備程序及審理時坦
    承不諱（見本院卷P33、P42），且有告訴人陳彥傑於警詢時
    之指證可按(見偵38634卷P21至23)，並有渣打國際商業銀行
    股份有限公司109年8月17日渣打商銀字第1090029363號函暨
    檢附渣打帳戶開戶資料及交易明細表、告訴人之報案資料即
    內政部警政署反詐騙諮詢專線紀錄表、臺北市政府警察局南
    港分局南港派出所受理詐騙帳戶通報警示簡便格式表、告訴
    人之匯款資料(見偵38634卷P43至48、P85至86、P89至90、P
    125至130)、臺灣臺中地方檢察署109年度偵字第21090號起
    訴書、本院109年度金訴字第352號刑事判決、臺灣高等法院
    臺中分院110年度金上訴字第66號刑事判決(上開起訴書及判
    決書之案件，下稱前案)(見偵30781卷P33至36、P37至51、P
    53至73)附卷可佐。足認被告前揭任意性自白與事實相符，
    堪予採信。是本案事證明確，被告上開犯行，洵堪認定，應
    依法論罪科刑。
三、論罪科刑
  ㈠核被告謝金能所為，係犯刑法第339條之4第1項第2款之三人
    以上共同犯詐欺取財罪及洗錢防制法第14條第1項之一般洗
    錢罪。又起訴書就所犯法條贅載罪名刑法第339條之4第1項
    第3款，已為公訴檢察官當庭更正刪除(見本院卷P32)，附此
    敘明。又依渣打帳戶交易明細及臺北市政府警察局南港分局
    南港派出所受理詐騙帳戶通報警示簡便格式表所載(見偵386
    34卷P46至47、P89至90)，告訴人受騙匯款至渣打帳戶之金
    額共計應為167萬元，起訴書誤植為157萬元，自應予更正，
    亦附此敘明。
  ㈡被告與所屬詐欺集團「老唐」等成員間就上開犯行，有犯意
    聯絡及行為分擔，應依刑法第28條規定，論以共同正犯。
  ㈢被告就本案犯行，係以1行為觸犯加重詐欺及一般洗錢2罪名
    ，為想像競合犯，應依刑法第55條前段規定，從較重之加重
    詐欺罪處斷。　
　㈣按犯洗錢防制法第14條之罪，在偵查或審判中自白者，減輕
    其刑，洗錢防制法第16條第2項定有明文。被告雖於本院準
    備程序及審理時自白一般洗錢犯行，惟其所為係從較重之加
    重詐欺取財罪處斷，該罪並無適用上開減刑規定，故僅於量
    刑時，一併審酌其就本案一般洗錢犯行部分已自白及上開減
    刑規定，併此敘明。
　㈤爰以被告之責任為基礎，審酌：⒈被告不思依循正途獲取所需
    ，為貪圖不法錢財，擔任詐欺集團轉匯手之工作，以提供帳
    戶及轉匯款項之方式，參與詐欺取財犯行，並掩飾、隱匿詐
    欺贓款去向，造成告訴人受有財產上損失，且使檢警難以追
    查詐欺贓款去向，價值觀念顯有偏差，所為殊值非難。⒉被
    告坦承犯行之犯後態度。⒊被告自陳之智識程度、家庭經濟
    狀況（見本院卷P43）暨其參與分工行為、所生實害情形、
    於審理時自白本案洗錢犯行、於同期間擔任轉匯手所犯前案
    之刑度等一切情狀，量處如主文所示之刑，以示懲戒。
四、本案並無事證足資證明被告有實際獲取分工報酬之情形，是
    尚不生沒收犯罪所得問題，亦附此敘明。
據上論斷，應依刑事訴訟法第273條之1第1項、第299條第1項前
段，洗錢防制法第14條第1項，刑法第11條、第28條、第339條之
4第1項第2款、第55條前段，刑法施行法第1條之1第1項，判決如
主文。
本案經檢察官黃秋婷提起公訴，檢察官林卓儀到庭執行職務。
中　　華　　民　　國　　111 　年　　5 　　月　 19　　日
                  刑事第二庭    法  官  王振佑
以上正本證明與原本無異。
如不服本判決應於收受判決後20日內向本院提出上訴書狀，並應
敘述具體理由；其未敘述上訴理由者，應於上訴期間屆滿後20日
內向本院補提理由書（均須按他造當事人之人數附繕本）「切勿
逕送上級法院」。
                                書記官  王淑燕
中　　華　　民　　國　　111 　年　　5 　　月　 19　　日
附錄論罪科刑法條:
刑法第339條之4
犯第 339 條詐欺罪而有下列情形之一者，處 1 年以上 7 年以
下有期徒刑，得併科 1 百萬元以下罰金：
一、冒用政府機關或公務員名義犯之。
二、三人以上共同犯之。
三、以廣播電視、電子通訊、網際網路或其他媒體等傳播工具，
    對公眾散布而犯之。
前項之未遂犯罰之。
洗錢防制法第14條
有第二條各款所列洗錢行為者，處 7 年以下有期徒刑，併科新
臺幣 5 百萬元以下罰金。
前項之未遂犯罰之。
前二項情形，不得科以超過其特定犯罪所定最重本刑之刑。